【裁判字號】    92,台抗,322
【裁判日期】    920731
【裁判案由】    擄人勒贖聲請再審
【裁判全文】
最高法院刑事裁定                                九十二年度台抗字第三二二號
    抗  告  人  甲○○
                        （現在台灣台南監獄執行）
右抗告人因擄人勒贖案件，不服台灣高等法院台南分院中華民國九十二年六月十八日
駁回其聲請再審之裁定（九十二年度聲再字第七六號），提起抗告，本院裁定如左：
    主  文
抗告駁回。
    理  由
本件原裁定以抗告人甲○○對於原審九十年度上重更(一)字第一四八號擄人勒贖一案確
定判決聲請再審，聲請意旨略稱：抗告人於民國八十八年十月十二日至小馬釣蝦場與
老闆喝酒談天，隔日凌晨始離開釣蝦場，有釣蝦場老闆及其弟可證明，抗告人與共同
被告張宏閔嗣後結怨，致遭張宏閔挾怨報復而為不利抗告人之供述，同年月十四日抗
告人為幫共同被告陳長盛修車，始與陳長盛會面，抗告人係遭陳長盛及張宏閔脅迫，
始為不利於己之供詞，該自白不具任意性，爰依刑事訴訟法第四百二十條第一項第六
款聲請再審云云。惟按刑事訴訟法第四百二十條第一項第六款規定再審事由之所謂「
發現確實之新證據」，係指該證據當時已經存在，為法院及當事人所不知，事後始經
發現者而言，固非以絕對不須經過調查程序為條件，但必需可認為確實足以動搖原確
定判決而為受判決人有利之判決者為限，倘受判決人因對有利之主張為原確定判決所
不採，事後提出證明，以圖證實在原確定判決前所為有利之主張為真實，據以聲請再
審，該項證據既非判決後所發見，顯難憑以聲請再審。另按刑事訴訟制度，為發現實
體之真實，本於職權主義之機制，法院對於證據之證明力，依其自由心證判斷之，刑
事訴訟法第一百五十五條第一項定有明文，此屬法院自由判斷之職權範圍。查抗告人
上開聲請意旨，經原審審理結果，認共同被告陳長盛及張宏閔就犯案過程之供述，與
其他共同被告李朝欽等人於警詢及偵查中之供述相符，復有目擊證人蘇正春之證詞及
錄影帶壹捲，暨扣案玩具手槍壹把附卷可證，況抗告人於偵查時亦自白犯罪，其於偵
查及歷審之供述前後矛盾，顯係犯後矯飾脫免之詞，自無被脅迫之情事，其於偵查中
之自白自具任意性。本件原確定判決已就抗告人所犯擄人勒贖罪之理由述甚詳，復
依抗告人所提證據資料，就共同被告陳長盛等人之供述，為證據取捨及理由認定詳為
論，抗告人所提上開證據資料，自非事後發現之新證據。抗告人所述各情，無一符
合得為聲請再審之要件，據以聲請再審，即無理由，原裁定因依刑事訴訟法第四百三
十四條第一項規定駁回其再審之聲請，經核於法尚無不合。抗告意旨仍執陳詞，謂其
於偵審中不利於己之自白，係遭共同被告陳長盛等人脅迫所為云云，泛言指摘原裁定
不當，難認有理由，應予駁回。抗告意旨另謂抗告人之外形及所駕車輛與洪天富相似
，依據台灣台南看守所孝四舍六一房動態簿、抗告人內外傷紀錄表、刑求筆錄及所內
醫護人員醫治紀錄等證據，抗告人於歷審屢遭共同被告洪天富及陳長盛等人脅迫及毆
打受傷等語，請求傳訊目擊證人蘇正春、台灣台南看守所八十八年十一月二十六日當
晚醫護人員、值班主管及同年十二月二十八日值班主管、課員，暨調閱抗告人於所內
之醫療紀錄、刑求筆錄及錄影帶等，均非本件抗告程序所能調查及審酌，爰附為明
。
據上論結，應依刑事訴訟法第四百十二條，裁定如主文。
中      華      民      國    九十二    年      七      月    三十一    日
                              最高法院刑事第五庭
                                  審判長法官  謝  家  鶴
                                        法官  洪  文  章
                                        法官  花  滿  堂
                                        法官  陳  世  淙
                                        法官  洪  佳  濱
      右正本證明與原本無異
                                              書  記  官
中      華      民      國    九十二    年      八      月     十二     日
                                                                        Ｂ


司法院資訊處製作；財團法人民間司法改革基金會備份。
